【裁判字號】    97,消債更,343
【裁判日期】    980122
【裁判案由】    更生事件
【裁判全文】
臺灣板橋地方法院民事裁定           97年度消債更字第343號
聲  請  人  甲○○
代  理  人  陳雅萍律師
上列當事人聲請消費者債務清理事件，本院裁定如下：
    主  文
債務人甲○○自中華民國九十八年一月二十二日下午四時起開始
更生程式。
命司法事務官進行本件更生程式。
    理  由
一、按法院開始更生程式之裁定，應載明其年、月、日、時，並
    即時發生效力。次按法院裁定開始更生或清算程式後，得命
    司法事務官進行更生或清算程式，必要時得選任律師、會計
    師或其他適當之自然人或法人為監督人或管理人，消費者債
    務清理條例第45條第1 項、第16條第1 項定有明文。
二、本件聲請人主張：聲請人因有不能清償債務情事，於民國96
    年間依「中華民國銀行公會會員辦理消費金融案件無擔保債
    務協商機制」，與最大債權銀行中國信託商業銀行（下稱中
    國信託銀行）達成分期還款協議，同意自96年2 月起，分
    120 期，利率8.88％，每月償還新台幣（下同）24,778元。
    惟因聲請人薪資須依公司接案量計算，每月並不固定，協議
    當時聲請人平均每月仍能維持約3 萬多元薪資，故尚能負擔
    該協商款，遇當月收入較少，則向親友借款支應，努力履約
    約9 期，嗣因公司工作量變少，聲請人每月薪資減少，約僅
    二萬餘元，聲請人並無法兼顧基本生活及銀行協商還款，聲
    請人曾致函銀行，請求降低每月還款數額，但未獲銀行同意
    ，無力負擔下，故而毀諾，係因不可歸責於己之事由，致履
    行顯有重大困難，爰請求裁定准予更生等語。
三、經查，聲請人主張之上開事實，業據其提出協議書、債權人
    清冊、財團法人金融聯合徵信中心綜合信用報告、戶籍謄本
    、台北富邦銀行存摺封面及內頁影本（即聲請人薪資入帳紀
    錄）、勞工保險被保險人投保資料表、保險契約暨保單借款
    明細表影本、財政部臺灣省北區國稅局96年度綜合所得稅各
    類所得資料清單、全國財產稅總歸戶財產查詢清單、房屋租
    賃契約書影本等為證。雖聲請人於消費者債務清理條例施行
    前，曾與各債權人就無擔保債權成立協商，約定自96年2 月
    起，分120 期，按月償還24,778元，有協議書附卷可憑。惟
    聲請人自96年12月起每月薪資即下降為約16,132元至26,501
    元不等，有上開台北富邦銀行存摺封面及內頁影本在卷足據
    。經本院向聲請人所任職之朝昶塑膠有限公司函查聲請人薪
    資收入情形，經該公司覆以：「甲○○擔任本公司製造部組
    裝整修員一職務。97年度1 至8 月份平均薪資為21,143元，
    因公司業務於今年略為縮減故無加班之機會」，有該公司97
    年9 月19日（97）管人第00970919-01 號函存卷可參。則聲
    請人主張因其公司工作量變少，每月薪資亦減少，約僅二萬
    餘元，聲請人並無法兼顧基本生活及銀行協商還款，其履行
    自有重大困難，且係不可歸責於聲請人之事由，應堪採信。
    此外，又查無聲請人有消費者債務清理條例第6 條第3 項、
    第8 條或第46條各款所定駁回更生聲請之事由存在，則聲請
    人聲請更生，應屬有據，並命司法事務官進行本件更生程式
    ，爰裁定如主文。
中    華    民    國    98    年    1     月    22    日
              民事第二庭    法      官  陳麗玲
上為正本係照原本作成
本件不得抗告
本裁定已於98年1月22日下午4時公告。
中    華    民    國    98    年    1     月    22    日
                            書  記  官  吳俞玲


司法院資訊處製作；財團法人民間司法改革基金會備份。
